最高法院刑事判決　　　　　　　　　 111年度台上字第2348號
上　訴　人　陳宸鈿
選任辯護人　王聖傑律師
上列上訴人因違反槍砲彈藥刀械管制條例案件，不服臺灣高等法
院臺中分院中華民國110年12月16日第二審判決（110年度上訴字
第1683號，起訴案號：臺灣臺中地方檢察署109年度偵字第19631
號），提起上訴，本院判決如下：
    主  文
上訴駁回。
    理  由
一、按刑事訴訟法第377 條規定：上訴於第三審法院，非以判決
    違背法令為理由，不得為之。是提起第三審上訴，應以原判
    決違背法令為理由，係屬法定要件。如果上訴理由書狀並非
    依據卷內訴訟資料，具體指摘原判決不適用何種法則或如何
    適用不當，或所指摘原判決違法情事，顯與法律規定得為第
    三審上訴理由之違法情形，不相適合時，均應認其上訴為不
    合法律上之程式，予以駁回。
二、本件原判決綜合全案證據資料，認定上訴人陳宸鈿有其事實
    欄所載未經許可，製造可發射子彈具有殺傷力之改造手槍 2
    支及子彈4 顆之犯行，因而維持第一審比較行為時及裁判時
    法律，適用最有利之規定，並依想像競合犯關係，而依民國
    109年6月10日修正前槍砲彈藥刀械管制條例第8條第1項規定
    ，論處上訴人未經許可製造可發射子彈具有殺傷力之改造手
    槍罪刑，並諭知相關沒收之判決，而駁回上訴人在第二審之
    上訴，已詳敘其認定事實所憑證據及認定之理由。
三、刑罰之量定為事實審法院之職權，倘其量刑合於法律所規定
    之範圍，並無顯然失當或違反公平、比例及罪刑相當原則者
    ，自不能任意指為違法而執為適法之第三審上訴理由。而刑
    法第59條之酌量減輕其刑，必其犯罪情狀確可憫恕，在客觀
    上足以引起一般人之同情，認為即予以宣告法定最低度刑，
    猶嫌過重者，始有其適用。原判決已說明上訴人所犯本件製
    造可發射子彈具有殺傷力之改造手槍及子彈之犯行，如何在
    客觀上不足以引起一般人同情，就上訴人本件犯罪情狀為全
    盤觀察，並無情輕法重之情形，因而未適用刑法第59條規定
    減輕其刑等情甚詳，核其此部分論斷，於法並無不合。且原
    判決關於量刑部分，已具體敘明第一審判決如何以上訴人之
    責任為基礎，依刑法第57條所列各款事項而為量刑，認其量
    刑並無不當而予以維持，既未逾越法定刑範圍，亦無顯然失
    當或違反公平、比例及罪刑相當原則之情形，核屬裁量權之
    適法行使，自難遽指為違法。又基於個案情節不同，不同案
    件所審酌之具體情狀各有差異，原判決既已就上訴人本件犯
    罪情狀為全盤觀察後，認無情輕法重之情形，而未適用刑法
    第59條酌減其刑之規定，自不得比附援引他案適用刑法第59
    條之結果，遽指其為違法。上訴意旨徒憑己見，援引無關之
    他案，而謂上訴人並未以本件槍彈作為犯罪用途，且其本身
    有正當工作，犯後亦坦承犯行，並無前科，顯堪憫恕云云，
    任意指摘原判決未依刑法第59條規定酌量減輕其刑為不當，
    且量刑過重，自非合法之第三審上訴理由。
四、綜上，本件上訴意旨並非依據卷內訴訟資料，具體指摘原判
    決不適用何種法則或如何適用不當，徒就原判決已明確論斷
    說明之事項，暨不影響於判決結果之枝節問題，漫事爭論，
    顯與法律規定得為第三審上訴理由之違法情形不相適合。揆
    之首揭說明，應認本件上訴為違背法律上之程式，予以駁回
    。
據上論結，應依刑事訴訟法第395 條前段，判決如主文。
中    華    民    國   111    年    5     月    19    日
                  刑事第三庭審判長法  官  徐  昌  錦  
                                  法  官  林  恆  吉  
                                  法  官  江  翠  萍  
                                  法  官  侯  廷  昌  
                                  法  官  林  海  祥  
本件正本證明與原本無異
                                  書記官
中    華    民    國   111    年    5     月    24    日